

# Sergio Martínez

Software Developer

- +34 678 599 508
- https://smartinezcon.github.io/CVWebsite/

## **RESUMEN**

Actualmente me encuentro trabajando como Software Engineer en Codename64, especializado en Visual Studio, aplicaciones .NET con SQLServer.

Debido al continuo cambio y evolución de todo el software que nos rodea, sigo aprendiendo y formándome en tecnologías vanguardistas.

## FORMACIÓN

2018 – 2020

#### TÉCNICO SUPERIOR EN DESARROLLO DE APLICACIONES MULTIPLATAFORMA

Santa María de los Apóstoles

Java, Python, C#, SQL, HTML5, XML, Unity, Visual Studio.

## **EXPERIENCIA PROFESIONAL**

2022 – presente Madrid

### **SOFTWARE ENGINEER EN CODENAME64**

- Desarrollo de software para uso empresarial.
- Resolución de incidencias
- Gestión de datos con SQL Serve
- Llamadas a API para gestión de dato
- Visual Studio, C#, Visual Basic, SQL

2021 – 2022 Madrid

# DESARROLLADOR DE SOFTWARE EN ELDEPARTAMENTO DE ITDE CACESA FORWARDING & LOGISTICS

- Desarrollo de software para uso empresarial.
- Resolución de incidencias.
- Gestión de datos con SQL Server
- · Llamadas a API para gestión de datos
- Visual Studio, C#, Visual Basic, SQL

2020 – 2021 Madrid

### DESARROLLADOR DE SOFTWARE EN ALTAMIRA

- Desarrollo de software para uso empresarial.
- Gestión de datos con SQL Server.

2018 – 2020 Madrid, Düsseldorf, París

### COORDINADOR YRESPONSABLE FERIA MAS 2019

- Coordinador y responsable de operaciones de FERIA MAS 2019, reportando al Director del evento, gestionando las necesidades de 150 Expositores y coordinando la asistencia de público al evento con 14 personas a mi cargo.
- Desarrollo comercial y tareas de captación de expositores en eventos internacionales de Francia (SALON DE LA PLONGE) y Alemania (BOOT DUSSELDORF) para su asistencia al evento More Aqua Show (FERIA MAS) en Madrid.

# **♀** APTITUDES

C# SQL •••••
Visual Studio Visual Basic

• • • • •

# **③** IDIOMAS

Inglés - Nivel Intermedio